臺灣臺南地方法院刑事判決
111年度簡上字第23號
上  訴  人  黃正榮
即  被  告          



上列上訴人即被告因家暴傷害案件，不服本院民國110年11月22
日110年度簡字第2676號刑事簡易判決（聲請簡易判決處刑案號
：110年度偵字第20480號），提起上訴，本院管轄之第二審合議
庭判決如下：
    主  文
上訴駁回。
    事  實
一、丙○○與甲○○為前男女朋友關係，丙○○於民國110年4月18日20
    時許，在臺南市○○區○○路0號「有采電子遊藝場」後方停車
    場，因細故與甲○○發生口角，一時氣憤，即基於傷害人身體
    之犯意，徒手毆打甲○○之頭部，致甲○○受有外傷引起之頭痛
    之傷害。
二、案經甲○○訴由臺南市政府警察局第三分局報告臺灣臺南地方
    檢察署檢察官偵查後聲請以簡易判決處刑。
    理  由
壹、程序方面：本案下列所引之供述證據，檢察官及被告丙○○至
    本院言詞辯論終結前，均同意有證據能力，本院審酌該等證
    據之作成或取得之狀況，並無非法或不當取證之情事，亦無
    顯不可信之情況，復經本院於審理期日就上開證據依法踐行
    調查、辯論，均有證據能力。其餘卷附證據，非屬供述證據
    ，皆無傳聞證據之適用，復查無違反法定程序取得之情形，
    且依法提示進行調查，均應有證據能力，合先敘明。
貳、實體方面：
一、上開犯罪事實，業據被告丙○○坦承不諱，核與證人即告訴
    人甲○○於警詢及偵查時指述之情節相符，並有衛生福利部臺
    南醫院診斷證明書（見警卷頁15）在卷可資佐證，足認被告
    上揭任意性之自白確與事實相符，當可採信。綜上所述，本
    件事證明確，被告上開傷害犯行堪以認定，應依法論科。
二、被告上訴意旨略以：我有實質補償她，她說給她新臺幣（下
    同）5萬元就撤告，我一共給她2萬7千元，也常幫她買藥，
    原審判太重等語。
三、按量刑之輕重，係事實審法院得依職權自由裁量之事項，茍
    已斟酌刑法第57條各款所列情狀而未逾越法定刑度，則不得
    遽指為違法；又刑罰之量定屬法院自由裁量之職權行使，但
    仍應審酌刑法第57條所列各款事由及一切情狀，為酌量輕重
    之標準，並非漫無限制，在同一犯罪事實與情節，如別無其
    他加重或減輕之原因，下級法院量定之刑，亦無過重或失輕
    之不當情形，則上級法院對於下級法院之職權行使，原則上
    應予尊重（最高法院72年度台上字第6696號判例及85年度台
    上字第2446號判決意旨參照）。次按在同一犯罪事實與情節
    ，如別無其他加重或減輕之原因，下級審量定之刑，亦無過
    重或失輕之不當情形，則上級審法院對下級審法院之職權行
    使，原則上應予尊重（最高法院85年度台上字第2446號判決
    要旨參照）。
四、原審經審理結果，認本案事證明確，被告所為係犯刑法第27
    7條第1項之傷害罪，並審酌被告因與告訴人發生口角，未能
    適度管控自己之情緒而以理性和平之方式處理紛爭，竟徒手
    毆打傷害告訴人，使告訴人之身心承受苦痛，然念及被告於
    犯後尚知坦承犯行，犯後態度尚非惡劣，先前並無相同傷害
    或侵害他人身體、生命之犯罪紀錄，有臺灣高等法院被告前
    案紀錄表1份可稽，素行並非欠佳，且斟酌告訴人受有外傷
    引起之頭痛之傷勢，尚非久治難癒之程度，又被告並未賠償
    告訴人而為實質補償，復兼衡被告於司法警察調查中自述係
    高職畢業之智識程度、家庭經濟狀況為勉持等一切情狀而科
    處被告罰金新臺幣1萬元，並諭知如易服勞役，以新臺幣1千
    元折算一日。本院認原審判決已注意適用刑法第57條之規定
    ，就量刑刑度詳為審酌並敘明理由，既未逾越法定刑度，復
    未濫用自由裁量之權限，所為量刑核無不當或違法，且無輕
    重失衡之情形，依法尚無違誤。被告上訴後，事後有匯款與
    告訴人乙情，雖為原審所未及審酌，惟被告匯款目的究屬何
    種性質，經告訴人於本院審理時到庭陳述：「（問：一審判
    決之後，被告是否有賠償妳錢？）完全沒有，被告只是一直
    叫我去撤告。被告是要幫我繳罰鍰的，他給我27000元，他
    是寄在守衛那裡。那天被告約我去汽車旅館，他說安南區的
    太貴，他叫我去南區找229元的房間，我回來就被警察抓到
    。他確實有給我27000元，但是是因為我無照駕駛他說要幫
    我繳的，不是要賠償我的」等語（見23號簡上卷頁68）；並
    審酌被告僅因口角細故即徒手毆打告訴人頭部，本案之後被
    告又多次傳簡訊威脅告訴人撤告甚至跟蹤、騷擾告訴人，共
    有10次通報紀錄等情，此有成人保護案件通報表等在卷可稽
    （見23號簡上卷頁107至128），顯見被告騷擾告訴人之行徑
    未見收斂，犯後態度非佳；另告訴人前聲請核發通常保護令
    ，亦經本院於110年11月16日以110年度家護字第1037號裁定
    ；嗣於110年11月24日臺灣臺南地方檢察署檢察官亦命被告
    不得對告訴人直接或間接騷擾、接觸、跟蹤、通話、通信等
    不法侵害，此亦有簡訊截圖、上開民事通常保護令、臺灣臺
    南地方檢察署檢察官命令及保護令執行紀錄表等在卷可稽（
    見警卷頁17、19；23號簡上卷頁95至106），本院綜合上開
    被告犯罪動機、手段、犯罪所生損害及犯後態度，暨被告自
    陳學歷為高中肄業，目前退休，領取勞保退休金，喪偶，育
    有3名子女，均已成年等一切情狀，審酌縱使原審判決後被
    告曾匯款與告訴人，惟無法證明用途已如前所述，且被告犯
    後態度不佳，原宣告之刑應屬妥適。從而，被告上訴意旨主
    張被告已實質賠償告訴人，原審量刑過重，請求從輕量刑等
    語，為無理由，應予駁回。
據上論斷，應依刑事訴訟法第455條之1第1項、第3項、第368條
判決如主文。
本案經檢察官莊立鈞聲請簡易判決處刑，檢察官乙○○到庭執行職
務。
中　　華　　民　　國　　111 　年　　4 　　月　　26　　日
                  刑事第四庭    審判長法　官 陳本良
　　　　　　　　　 
　　　　　　　　　                    法  官 王鍾湄 
　　　　　　　　　　　　　　　　　　　 
　　　　　　　　　                    法  官  張 菁
以上正本證明與原本無異。
不得上訴。
　　　　　　　　　　　　　　　　　　　書記官  蔡佳玲
中　　華　　民　　國　　111 　年　　4 　　月　　26　　日
附錄本案論罪科刑法條全文
中華民國刑法第277條
傷害人之身體或健康者，處 5 年以下有期徒刑、拘役或 50 萬
元以下罰金。
犯前項之罪，因而致人於死者，處無期徒刑或 7 年以上有期徒
刑；致重傷者，處 3 年以上 10 年以下有期徒刑。